【裁判字號】    97,消債更,715
【裁判日期】    970924
【裁判案由】    更生事件
【裁判全文】
臺灣士林地方法院民事裁定           97年度消債更字第715號
債  務  人  甲○○○○○○
                        6
上列債務人因聲請更生事件，聲請保全處分，本院裁定如下：
    主  文
聲請駁回。
    理  由
一、按法院就更生之聲請為裁定前，得因利害關係人之聲請或依
    職權，以裁定為保全債務人財產、限制債權人對於債務人行
    使債權，及停止債務人財產強制執行程序等保全處分，消費
    者債務清理條例第19條第1 項第1 、2 、3 款固定有明文。
    上開消費者債務清理條例第19條第1 項第1 款所稱保全處分
    ，應係為防止債務人財產減少，以債務人為對象，限制其處
    分財產之保全；同條項第2 款、第3 款，則係基於維持債權
    人間之公平受償，使債務人有重建更生之機會，以債權人為
    對象，限制其行使債權、聲請強制執行所為之保全（消費者
    債務清理條例第19條立法說明參照）。是法院就更生之聲請
    為裁定前，自應依債務人之財產狀況，就保全處分對債務人
    更生目的達成之促進，及保全處分實施就相關利害關係所生
    影響，兼顧債權人權益，避免債務人惡意利用保全處分，阻
    礙債權人行使權利，或作為延期償付手段之可能性，綜合比
    較斟酌，決定有無以裁定為保全處分之必要。
二、聲請意旨略以：伊因財務困難，陷於有不能清償債務之虞，
    業已提出更生聲請於本院審理中。然伊所有之薪資債權現遭
    債權人友邦國際信用卡股份有限公司聲請台灣臺北地方法院
    強制執行，爰聲請停止該院97年執地字第78150 號強制執行
    事件程序云云。
三、經查，債務人聲請本件保全處分，僅謂：債務人已於97年9
    月12日向本院聲請更生程序等語（見聲請人書狀第9 頁），
    並未敘明其他理由，因債務人聲請更生非必即有保全之必要
    ，是債務人上開敘述，顯有不足，自難逕予准許。又本院審
    酌債權人友邦國際信用卡股份有限公司聲請執行債務人薪資
    ，減少債務人負債金額，未必無助於日後更生方案之通過；
    又是否影響公平受償，關係至深之他債權人自有斟酌，得以
    併案聲請強制執行方式參與已扣押薪資之分配，抑或以利害
    關係人地位自行向本院聲請保全處分，限制友邦國際信用卡
    股份有限公司強制執行程序之進行，他債權人既未為此項聲
    請，應係認其受償受影響程度尚非不可接受，並無聲請必要
    ，是本院自亦無依債務人片面主張而停止執行程序必要。至
    債務人如因強制執行程序而有無法維持生活必需情事者，則
    得以執行法院違反強制執行法第122 條規定，循同法第12條
    第1 項規定聲明異議，亦非消費者債務清理條例保全處分所
    應審酌。
四、從而，債務人聲請保全處分，於法即有未合，應予駁回，爰
    裁定如主文。
中    華    民    國    97    年    9     月    24    日
                  民事第二庭  法      官  王本源
如不服本裁定，應於裁定送達後10日內，以書狀向本院提出抗告
，並繳納抗告費新臺幣1 千元。
中    華    民    國    97    年    9     月    24    日
                  民事第二庭  書  記  官  陳淑女


司法院資訊處製作；財團法人民間司法改革基金會備份。
